# 求教陈老师外国无偿给予的土地处理

提问人：东 方 style12 时间：2021-06-09 12:56:03
陈老师您好，国外政府无偿给予一家境内公司一块土地的 50 年使用权，公司这边该怎样处理？@cheiyiwei

回答人：chenyiwei
建议作为与资产相关的政府补助处理。可以选择总额法或净额法。如果按总额法处理的，则需确认无形资产——土地使用权，或者使用权资产。

提问人：东 方 style12 时间：2021-06-11 08:50:38
陈老师，这个土地是国外的土地，入账的时候是不是需要评估一下，企业以前计入资本公积这样的处理不合适吧？

回答人：chenyiwei
建议以取得日为基准日评估入账。不建议计入资本公积。